# 付款回单有”投资款”,对方收款回单无“投资款”

提问人：13757187143 时间：2021-06-04 16:15:46
A公司对B公司进行增资 200 万，A公司付款回单的摘要已注明”投资款“，但B公司收款回单上摘要显示乱码，其他地方也无”投资款”字样，且电子银行流水、银行对账单上均未注明投资款。问：该种情况可否以A公司的付款回单作为依据，证明该笔款项为投资款？
个人认为，付款回单可以作为依据。验资是对已存在的事实进行确认，无论是收款回单还是付款回单，只要备注上有投资款，都可以作为依据，但对该种异常情况需要关注。
《中国注册会计师审计准则第 1602 号——验资》指南
一、设立验资的取证
(9)银行开户文件、收款凭证、对账单（或具有同等证明效力的文件）及银行询证函回函；

回答人：chenyiwei
这种情况，付款回单只是一方面的证据，还应与其他方面的证据互相佐证，例如与被投资企业及其他股东签订的增资入股协议、被投资公司的章程，并向被投资公司、其他股东函证确认及获取声明书。在与其他证据互相佐证的前提下方可认可其作为投资款的性质。